【裁判字號】    95,上易,84
【裁判日期】    950316
【裁判案由】    竊盜
【裁判全文】
臺灣高等法院刑事判決                  95年度上易字第84號
上  訴  人
即  被  告  甲○○
上列上訴人因竊盜案件，不服臺灣士林地方法院94年度易字第
756號，中華民國94年11月23日第一審判決（起訴案號：臺灣士
林地方法院檢察署93年度偵字第9861號），提起上訴，本院判決
如下：
    主  文
上訴駁回。
    事  實
一甲○○基於意圖為自己不法所有之概括犯意，先後：
(一)於民國93年10月27日凌晨2、3時（起訴書誤為93年10月20日
    夜間，惟業經實行公訴檢察官更正為93年10月27日）和與之
    有意圖為自己不法所有犯意聯絡之莊黎明（由檢察官函請台
    灣板橋地方法院併案審理），聯袂侵入臺北縣八里鄉○○路
    ○段288號公寓大樓之地下2樓停車場（並無證據證明有人看
    管，無故侵入建築物部分未據告訴）內，由莊黎明持客觀上
    對於人之生命、身體具有危險性之鐵管1支，破壞丙○○所
    有停放該處車牌號碼U4-9128號自用小貨車右後車窗（毀損
    部分未據告訴），再由甲○○、莊黎明進入車內竊取置於該
    車內之金生麗水36瓶、芳澤瞬間護髮13瓶、冷燙紙30包、定
    型液46瓶、麗容花粉6盒、首優甲殼油14瓶、吹風機2支、卡
    露修護霜4瓶、按摩霜液5瓶、絲肯冷燙液12瓶、首優冷燙液
    30瓶、萊茵染膏51條、萊茵退色粉1盒、離子膏4組、萊茵雙
    氣油3瓶、護髮油4瓶、芳澤精油護髮油（起訴書誤為護髮組
    ）3組、造型夾2支、生化熱導膜6盒、油洗髮精8瓶等美髮用
    品，得手後，由甲○○載往杜國忠（涉嫌寄藏贓物部分由檢
    察官另行偵辦）位於臺北縣八里鄉○○路○段210巷171 號住
    處內藏放。
(二)甲○○再於93年10月27日上午9時30分許，與和其有意圖為
    自己不法所有犯意聯絡之季為成（由檢察官另行偵辦），共
    同至臺北縣八里鄉○○路○段201巷內，由甲○○在旁把風，
    季為成持客觀上對於人之生命、身體具有危險性之T型板手1
    支，竊取乙○○所有停放該處車牌號碼EY-9220號之自用小
    客車，得手後，由甲○○於同日晚6時開往杜國忠上址住處
    庭院內藏放。嗣於93年10月28日晚上10時許，為警經杜國忠
    同意，在杜國忠上址搜索，扣得前述美髮用品1批、T型板手
    1支、EY-9220 號自用小客車1部、自車號EY-9220號自小客
    車拆卸下來之汽車音響1台及白色汽車尾翼1個（除T型板手1
    支外，餘扣得之物俱經被害人領回），並於翌日凌晨4時許
    ，為警在臺北縣八里鄉○○○路查獲甲○○，始悉上情。
二案經臺北縣政府警察局蘆洲分局報告台灣士林地方法院檢察署
  檢察官偵查起訴。
    理  由
一上揭事實，業據被告甲○○於原審調查、審理及本院審理時自
  白不諱，核與證人即被害人丙○○、乙○○、證人季為成、杜
  國忠之證詞相符，並有贓物認領保管單2紙在卷，及扣案之T型
  板手1支可佐，堪認被告甲○○之自白與事實相符。另起訴書
  認被告竊取前述美髮用品之時間為93年10月20日夜間，惟查證
  人丙○○於警詢證稱：93年10月26日下午9時將U4-9128號自用
  小貨車置於臺北縣八里鄉○○路○段288號公寓大樓之地下2樓
  停車場，於93年10月27日上午8時發現失竊等語，是該車內之
  美髮用品即不可能於93年10月20日夜間失竊，起訴書此部分之
  認定即屬有誤，佐以被告甲○○於原審供稱：在某日凌晨2、3
  點偷貨車內之美髮用品，至於那一天不記得等語，足認被告甲
  ○○與莊黎明竊取丙○○貨車內之上述美髮用品，應係在93年
  10月27日凌晨2、3點。綜上所述，堪認被告甲○○之自白與事
  實相符，堪予採信。本件事證明確，被告犯行洵堪認定，應依
  法論科。
二查被告甲○○2 次行竊分別所持之鐵管及T 型板手，在客觀上
  均足對人之生命、身體構成威脅，自屬兇器之一種。被告分別
  攜帶上開工具，竊取如前所述之物品，核均係犯刑法第321條
  第1項第3款之攜帶兇器竊盜罪。被告93年10月27日凌晨之竊盜
  犯行，與莊黎明間，於93年10月27日上午9時30分之竊盜犯行
  ，與季為成間，分別有犯意聯絡及行為分擔，均為共同正犯。
  被告甲○○先後二次竊盜行為，時間緊接，所犯罪名相同，顯
  係出於概括之犯意為之，為連續犯，爰依刑法第56條之規定以
  一罪論，並加重其刑。另按大樓與其地下室停車場，由於使用
  目的不同，建物構造形體因而有別，兩者各專有其出入口，以
  分別人車之進出，且地下室停車場可獨立出售或出租與居住大
  樓以外之第三人所有或使用、收益，可見大樓與其地下室停車
  場為可區分之建築物。依上述，大樓之地下室停車場，係一獨
  立之建築物，如該地下室停車場為有人看管者，夜間侵入行竊
  得財，則成立刑法第321條第1項第1款之夜間侵入有人居住之
  建築物竊盜罪，如無人看管者，而侵入行竊，則僅成立刑法第
  320條第1項之普通竊盜罪（82年3月30日司法院廳刑一字第
  05283號參照），查卷內並無證據證明被告於93年10月27日凌
  晨2、3時侵入竊盜之臺北縣八里鄉○○路○段288號公寓大樓之
  地下2樓停車場為有人看管之停車場，公訴人亦未舉證證明，
  依罪證有疑，採利於被告之法則，自難認該停車場為有人看守
  之停車場，是被告該次竊盜犯行，尚難論以刑法第321條第1項
  第1款之夜間侵入有人居住之建築物竊盜罪，檢察官此部分認
  定，尚屬誤會，併此敘明。原審認被告事證明確，並依刑法第
  28條、第56條、第321條第1項第3款，並審酌被告年輕力壯，
  不戮力正途營生，竟思不勞而獲，其其犯罪之手段、所生之危
  害、取得之不法利益，犯後坦承犯行，態度尚稱良好等一切情
  狀，量處被告有期徒刑八月。被告持以行竊之鐵管及T型板手
  ，並無證據證明為被告所有，亦無證據證明為共同正犯季為成
  、莊黎明所有，自無從諭知沒收。經核原審認事用法，均無不
  當，量刑亦屬妥適，被告上訴認原審量刑過重，核無理由，應
  予駁回。
據上論斷，應依刑事訴訟法第368條，判決如主文。
本案經檢察官蔡薰慧到庭執行職務。
中    華    民    國    95    年    3     月    16    日
                  刑事第十二庭  審判長法  官  蔡永昌
                                      法  官  施俊堯
                                      法  官  張正亞
以上正本證明與原本無異。
不得上訴。
                                      書記官  鄭信昱
中    華    民    國    95    年    3     月    16    日
附錄：本案論罪科刑法條全文
中華民國刑法第321條第1項第3款
犯竊盜罪而有左列情形之一者，處 6 月以上、 5 年以下有期徒
刑：
一  於夜間侵入住宅或有人居住之建築物、船艦或隱匿其內而犯
    之者。
二  毀越門扇、牆垣或其他安全設備而犯之者。
三  攜帶兇器而犯之者。
四  結夥三人以上而犯之者。
五  乘火災、水災或其他災害之際而犯之者。
六  在車站或埠頭而犯之者。
前項之未遂犯罰之。


司法院資訊處製作；財團法人民間司法改革基金會備份。
